臺灣高等法院民事裁定　　　　　　　　　100年度抗字第966號
　　抗　告　人　林麗鶴
　　相　對　人　蕭淑倩
上列當事人間假扣押聲明異議事件，抗告人對於中華民國100年5
月31日臺灣板橋地方法院100年度事聲字第128號所為裁定提起抗
告，本院裁定如下：
    主  文
抗告駁回。
抗告費用由抗告人負擔。
    理  由
一、原裁定意旨略以：「相對人主張之請求及假扣押原因，已提
    出支票暨退票理由單、經濟部99年12月10日經授商字第0990
    1276160號函、第二類票據信用資料查覆單等影本為證，已
    足使法院形成其日後恐有因財產不足致不能強制執行之虞之
    概然心證。異議人（即本件之抗告人）係騰貿實業有限公司
    （下稱騰貿公司）之負責人，而騰貿公司因涉有公司法第9
    條第1項之情事，業經臺灣臺北地方法院以94年度簡字第125
    號刑事簡易判決確定，且未於判決確定前為資金之補實，故
    騰貿公司應視為自始即不成立。又按公司法第9條第2項規定
    ，公司負責人應與各該股東連帶賠償公司或第三人因此所受
    之損害，從而相對人主張對異議人即抗告人有損害賠償請求
    權之債權存在，並非子虛。相對人已釋明請求及假扣押之原
    因，並陳明願供擔保以補釋明之不足，本院司法事務官所為
    100年度司裁全字第488號裁定（下稱司法事務官裁定）准許
    相對人供擔保而為假扣押，核無不合，異議意旨指摘原裁定
    不當，求予廢棄，為無理由，應予駁回。」等語。
二、抗告意旨略以：「相對人提出之5張面額共306萬元之支票（
    下稱系爭支票），發票人係騰貿公司非抗告人，相對人對抗
    告人並無金錢債權之請求權存在。另縱騰貿公司於87年設立
    登記時，登記之資本不實，然當時之負責人為鐘慧莉，因此
    抗告人接任負責人後，無從補正設立登記時之資金。原裁定
    未經調查即逕行認定相對人對抗告人有損害賠償請求權存在
    ，顯屬無據。相對人並無證據證明或釋明對抗告人有何債權
    存在，其假扣押之聲請為無理由，原裁定與法不合，爰求廢
    棄原裁定，駁回相對人假扣押之聲請。」等語。
三、按「假扣押非有日後不能執行或甚難執行者，不得為之。」
    、「『請求』及『假扣押之原因』，應釋明之；前項釋明如
    有不足，而債權人陳明願供擔保或法院認為適當者，法院得
    定相當之擔保，命供擔保後為假扣押。」民事訴訟法第523
    條第1項、第526條第1、2項分別定有明文。又按債權人聲請
    假扣押，就假扣押之原因，如毫未提出能即時調查之證據以
    釋明者，固應駁回其聲請。惟所謂釋明，乃當事人提出之證
    據未能使法院達於確信之程度，僅在使法院得薄弱之心證，
    信其事實上之主張大概為如此者為已足，且倘假扣押原因之
    釋明雖有不足，而債權人陳明願擔保或法院認為適當者，仍
    得命供相當之擔保以補其釋明之不足，准為假扣押（參照最
    高法院97年度台抗字第657號裁定意旨）。
四、經查，相對人聲請本件假扣押主張相對人係受抗告人及訴外
    人林麗芬共同詐欺，並以開立系爭支票為行使詐欺行為之手
    段，自始即無付款之意，相對人已於99年12月24日向臺灣板
    橋地方法院檢察署以100年度他字第303號提出告訴，該案已
    併入100年度交查字第283號案件審理中，相對人並於本院提
    出刑事告訴狀、臺灣板橋地方法院檢察署刑事傳票為證（見
    本院卷第34頁、第36頁），堪認相對人已就假扣押之「本案
    請求」加以釋明。至於假扣押之原因，相對人亦提系爭支票
    暨退票理由單等影本附於原法院卷可憑，堪認相對人已向抗
    告人請求，惟為抗告人所拒絕，而恐有日後不能強制執行之
    虞之情，應認相對人所提出之證據雖未能使法院達於確信之
    程度，惟已使法院得薄弱之心證，信其事實上之主張大概為
    如此，且相對人陳明願供擔保以補釋明之不足，則相對人所
    為假扣押之聲請，應予准許。司法事務官裁定命相對人供擔
    保後准許其假扣押之聲請、原法院駁回抗告人之異議，於法
    均無違誤。抗告意旨謂騰貿公司於87年設立登記時，登記之
    資本不實，然當時之負責人為鐘慧莉，因此抗告人接任負責
    人後，無從補正設立登記時之資金，相對人對抗告人並無損
    害賠償請求權存在云云，縱認屬實，亦非本件保全程序中所
    得加以審究，抗告人執此據以對原裁定聲明不服，不能認為
    有理由，應予駁回。
五、據上論結，本件抗告為無理由，爰裁定如主文。
中    華    民    國   100    年    7     月    29    日
                    民事第十三庭
                        審判長法  官  蕭艿菁
                              法  官  林麗玲
                              法  官  賴劍毅
正本係照原本作成。
不得抗告。
中    華    民    國   100    年    7     月    29    日
                              書記官  黃千鶴